# 请教陈版金融资产转移账面价值计算问题，是否考虑折现和减值

提问人：yixiaofeng 时间：2020-04-16 08:05:11
实务中，企业将含重大融资成分合同的应收款操作无追索权卖断时，有直接将应收款账面余额与收到的款项差额计入当期损益，并没有用扣除折现和减值准备后的账面价值，请问陈版，这种操作是否与准则规定不符。另外对于减值准备，这种情况可以考虑是因为应收款项价值回升而当做减值转回吗？
准则原文，“金融资产整体转移满足终止确认条件的，应当将下列两项金额的差额计入当期损益：1. 被转移金融资产在终止确认日的账面价值。2. 因转移金融资产而收到的对价，与原直接计入其他综合收益的公允价值变动累计额（涉及转移的金融资产为根据《企业会计准则第 22 号——金融工具确认和计量》第十八条分类为以 公允价值计量且其变动计入其他综合收益的金融资产的情形）之和。”

回答人：chenyiwei
“账面价值”是扣除减值准备后的，并包含利息调整、应计利息在内。简单地按照应收款账面余额与收到的款项差额计入当期损益，并不符合准则要求。对应于已终止确认部分的减值准备应在附注中披露为“转销”或“转出”，而不是“转回”。